【裁判字號】    88,易緝,153
【裁判日期】    890118
【裁判案由】    侵占
【裁判全文】
臺灣臺南地方法院刑事判決                        八十八年度易緝字第一五三號
    公  訴  人  臺灣台南地方法院檢察署檢察官
    被      告  甲○○
右列被告因侵占案件，經檢察官提起公訴（八十八年度營偵字第三一九號），本院判
決如左：
    主  文
甲○○意圖為自己不法之所有，而侵占自己持有他人之物，處有期徒刑參月。
    事  實
一、甲○○於民國（下同）八十七年九月二十三日，至嘉義市○○路五八八號乙○○
    所經營之大象機車出租店（起訴書誤載為大眾機車出租店），以每日租金新台幣
    （下同）二百元之代價，承租車號ＵＯＢ－四四三號機車一輛，約定租期至同年
    月二十四日止，共計一天。詎甲○○於租期屆滿後並未續租，竟意圖為自己不法
    之所有，將上開機車易持有為所有而侵占入己，作為日常生活代步之工具，而拒
    不返還乙○○。
二、案經乙○○訴請台灣台南地方法院檢察署檢察官偵查起訴。
    理  由
一、訊據被告甲○○對於其於右揭時地向告訴人乙○○承租機車，租期屆至後未再續
    租，亦未還車，且未再付租金之事實坦承不諱，惟矢口否認有何侵占之犯行，辯
    稱：伊係因父親生病而至桃園照顧父親，才未再付租金，且伊於八十七年十二月
    底時有託朋友將機車還給告訴人，為乙○○拒絕後即未再與乙○○聯絡，直至通
    緝到案後與告訴人和解，已依和解契約給付告訴人二萬元現金，另交付之面額四
    萬八千元之支票係朋友之客票，伊不知為何未兌現，現機車已被朋友弄丟云云。
    惟查：右揭事實業據告訴人乙○○於本院調查時指述歷歷，並有機車租賃契約書
    一紙、存證信函影本二份附卷可稽。被告自八十七年九月二十四日租期屆滿後，
    即未再續租及繳納租金，且不出面與告訴人聯絡，亦不將租車返還，而仍將該機
    車作為自己代步之工具，直至通緝到案後，始與告訴人洽談和解事宜，而於同意
    告訴人之和解條件後，除依和解契約支付現金二萬元外，又未兌現四萬八千元之
    支票，且迄今未返還所租之機車，顯見被告已將上開機車易持有為所有而侵占之
    ，其所辯顯係事後卸責之詞，不足採信，本件事証明確，被告犯行洵堪認定。
二、核被告所為，係犯刑法第三百三十五條第一項之侵占罪。爰審酌被告犯罪之動機
    、目的、手段、所生危害，及其犯罪後之態度等一切情狀，量處如主文所示之刑
    ，以資懲儆。
據上論斷，應依刑事訴訟法第二百九十九條第一項前段，刑法第三百三十五條第一項
，罰金罰鍰提高標準條例第一條前段，判決如主文。
本案經檢察官陳建弘到庭執行職務。
中    華    民    國      八十九      年      一      月      十八      日
                                  臺灣臺南地方法院刑事第三庭
                                          法  官  高如宜
右正本證明與原本無異。
如不服本判決，應於判決送達後十日內向本院提出上訴狀( 應附繕本 )。
                                          書記官  劉岳文
中    華    民    國      八十九      年      一      月      十八      日
附錄本案論罪科刑法條全文：
刑法第三百三十五條第一項
    意圖為自己或第三人不法之所有，而侵占自己持有他人之物者，處五年以下有期
    徒刑、拘役或科或併科一千元以下罰金。


司法院資訊處製作；財團法人民間司法改革基金會備份。
